【裁判字號】    91,自,1054
【裁判日期】    920311
【裁判案由】    傷害
【裁判全文】
臺灣臺中地方法院刑事判決                        九十一年度自字第一五四號
    自  訴  人  丁  ○
    被      告  丙○○
                乙○○
右列被告等因傷害案件，經自訴人提起自訴，本院判決如左：
    主  文
丙○○傷害人之身體，處拘役拾伍日，如易科罰金，以佰元折算壹日。
乙○○無罪。
    事  實
一、丙○○係乙○○之妹，因懷疑丁○與乙○○之夫有染，乃於民國九十一年十一月
    二十日下三、四時許，至丁○所開設位於臺中縣清水鎮○○路之海產店理論，因
    一言不合，遂基於傷害人身體之犯意，徒手毆打丁○臉部，致丁○受有左臉頰挫
    傷之傷害。
二、案經丁○向本院提起自訴。
    理  由
壹、被告丙○○有罪部分：
一、訊據被告丙○○對於右揭傷害自訴人丁○身體之事實坦承不諱，核與自訴人於本
    院審理時之指訴情節相符，並經證人庚○○、甲○○及戊○○於本院調查時結證
    稱屬實，且有童綜合醫院診斷證明書一份在卷可稽，足認被告之自白與事實相符
    。本件事證明確，被告之犯行，洵堪認定。
二、核被告丙○○所為，係犯刑法第二百七十七條第一項之傷害罪。爰審酌被告因懷
    疑自訴人與其姊夫有染，而一時氣憤，且不思妥適解決細故爭端，以暴力之激烈
    方式傷害他人，惟自訴人傷害之程度非屬嚴重及犯後坦承犯行，態度良好等一切
    情狀，量處如主文所示之刑，並諭知易科罰金之折算標準。
三、自訴意旨另以被告丙○○尚於上揭時、地徒手毆打自訴人，致自訴人受有臀部挫
    傷（尾椎）之傷害，因認被告此部分亦涉有傷害罪嫌云云，惟查，被告丙○○堅
    詞否認有此部分之傷害事實，且證人庚○○、甲○○、戊○○於本院結證時，亦
    均未述及自訴人確因被告丙○○上開之傷害行為而跌坐至地上或自訴人臀部曾因
    被告丙○○之傷害而有受傷之情事，是僅憑自訴人之指訴及該診斷證明書，尚不
    足以證明被告丙○○有此部分傷害之犯行，此外復查無其他積極證據足資認定被
    告丙○○有何自訴人所指此部分之傷害犯行，原應為無罪諭知，惟自訴意旨認此
    部分事實與前揭經本院判決有罪部分有實質上一罪關係，爰不另為無罪之諭知，
    附此敘明。
貳、被告乙○○無罪部分：
一、自訴意旨略以：被告乙○○基於教唆傷害人身體之犯意，唆使被告丙○○於上揭
    時、地傷害自訴人丁○，並在旁大喊：「打給她死」等語，致自訴人受有左臉頰
    挫傷及臀部挫傷（尾椎）之傷害，因認被告乙○○涉犯刑法第二十九條、第二百
    七十七條第一項之教唆傷害罪嫌云云。
二、按犯罪事實應依證據認定之，無證據不得推定其犯罪事實，又不能證明被告犯罪
    或其行為不罰者，應諭知無罪之判決，刑事訴訟法第一百五十四條及第三百零一
    條第一項分別定有明文。而告訴人或自訴人之指訴，本以使被告受刑事訴追或處
    罰為目的，故其陳述是否與事實相符，自應調查其他證據，以資審認，苟其所為
    攻擊之詞，尚有瑕疵，則在此瑕疵未予究明以前，即不能遽採為斷罪之基礎（最
    高法院六十九年臺上字第一五三一號判例參照）。又認定犯罪事實，所憑之證據
    ，雖不以直接證據為限，間接證據亦包括在內，然無論直接或間接證據，其為訴
    訟上之證明，須於通常一般之人均不致於有所懷疑，而得確信其為真實之程度者
    ，始得據之為有罪之認定，倘其證明尚未達到此一程度，而有合理性懷疑之存在
    時，即無從為有罪之認定，（最高法院著有七十六年臺上字第四九八六號判例可
    資參照）。
三、本件自訴人認被告乙○○涉有刑法第二十九條、第二百七十七條第一項之教唆傷
    害罪嫌，無非係以證人庚○○、甲○○、戊○○等人之證言，及診斷證明書一紙
    為其論據。然訊之被告乙○○則堅持否認有何傷害犯行，辯稱：當日係事後始前
    往自訴人所開設之海產店將被告丙○○帶回，並未曾與自訴人接觸，亦無唆使被
    告丙○○傷害自訴人等語。經查：
（一）同案被告丙○○於本院調查時係否認被告乙○○有何教唆其傷害自訴人之犯行
      ，而證人戊○○於本院審理時係結證稱：「我是自訴人的員工。當日我在廚房
      聽到外面很吵，到外面看，就看到被告丙○○用手勾住自訴人，我有上前勸架
      ，她放開以後，我就回廚房，之後又聽到吵架聲，出來又看到丙○○用手抓住
      自訴人的頭髮，我又上前勸架，另外被告乙○○沒有到現場。」等語（見本院
      九十二年二月二十五日審判筆錄）；另證人甲○○亦於本院調查時結證稱：「
      那天我在外面招呼客人，我沒有看見被告二人有進店內，之後我看到自訴人與
      丙○○在裡面吵吵鬧鬧，我就叫守衛來處理，我沒有進店裡面，我只有聽到她
      們二人吵架的聲音，我沒有看到她們打架的情形，乙○○是之後才來的，她來
      帶妹妹丙○○回去，庚○○也是在外面招呼客人，己○○沒有在場，戊○○是
      廚師，在廚房裡也有看到。」等語明確（見本院九十二年一月十四日訊問筆錄
      ），核與被告乙○○辯稱當日至自訴人所開設之海產店係欲帶回被告丙○○等
      情相符，顯見自訴人認被告乙○○教唆被告丙○○為傷害犯行一節，應僅屬自
      訴人個人主觀之猜測而已，是尚難憑自訴人個人之臆測，即遽認被告乙○○涉
      有上揭教唆傷害之犯行。
（二）況證人即自訴人之員工庚○○亦到庭結證稱：「當天我在店外招呼客人，丙○○先來說要消費，說要找老闆娘，我與甲○○繼續在店外招呼客人，丙○○就
      拉自訴人的頭髮，自訴人都沒有還手，被告丙○○當天有喝酒，之後叫救護車
      來，之後乙○○來帶丙○○回去，但是也有罵自訴人，但是已經沒有在打架了
      。」等語（見本院九十二年一月十四日訊問筆錄），僅足證明被告乙○○當日
      至現場時被告丙○○與自訴人已結束扭打之情事，故尚難據此認定被告丙○○
      係受被告乙○○之唆使而傷害自訴人。
（三）綜上所述，依證人戊○○、甲○○及庚○○等人之證述情節，均不足以認定被
      告乙○○確有教唆被告丙○○傷害自訴人之犯行。從而，僅依自訴人之片面指
      訴及卷附診斷證明書之記載，尚難為被告乙○○不利之認定。此外，復查無其
      他積極證據足資證明被告乙○○有自訴人所指訴之犯行，既不能證明被告乙○○犯罪，自應諭知無罪之判決。
據上論斷，應依刑事訴訟法第三百四十三條、第二百九十九條第一項前段、第三百零
一條第一項，刑法第二百七十七條第一項、第四十一條第一項前段，罰金罰鍰提高標
準條例第一條前段、第二條，判決如主文。
中      華      民      國      九十二    年      三      月    十一    日
                                臺灣臺中地方法院刑事第四庭
                                    法  官  王  世  華
右正本證明與原本無異。
如不服本判決，應於送達後十日內向本院提出上訴狀（須附繕本），上訴於臺灣高等
法院臺中分院。
                                    書記官
中      華      民      國      九十二    年      三      月    十二    日
附錄本案論罪科刑法條全文
刑法第二百七十七條第一項
傷害人之身體或健康者，處三年以下有期徒刑、拘役或一千元以下罰金。


司法院資訊處製作；財團法人民間司法改革基金會備份。
